臺灣板橋地方法院民事判決　　　　　　　　　　　　　　九十三年度訴字第六七號
　　原　　　告　丙○○
　　被　　　告　甲○
　　訴訟代理人　丁○○○
　　　　　　　　乙○○
右當事人間請求拆屋還地事件，於中華民國九十三年五月二十四日言詞辯論終結，本
院判決如左：
    主      文
被告應將坐落臺北縣中和市○○段二八張小段五三０之四０地號內如附圖所示Ｂ部分
面積為五平方公尺土地上之地上物拆除，將該部分土地交還原告。
原告其餘之訴駁回。
訴訟費用由被告負擔百分之四十五，餘由原告負擔。
本判決第一項於原告以新臺幣壹拾捌萬柒仟伍佰元為被告供擔保後，得為假執行。
原告其餘假執行之聲請駁回。
    事      實
甲、原告方面：
一、聲明：
　　被告應將坐落臺北縣中和市漳（起訴書誤載為：彰）和段二八張小段五三０之四
　　０地號內如附圖所示Ａ、Ｂ部分面積為十一平方公尺土地上之地上物拆除，將該
　　部分土地交還原告，且願供擔保聲請宣告假執行。
二、陳述略稱：原告所有坐落臺北縣中和市○○段二八張小段五三０之四０地號，如
　　附表所示Ａ、Ｂ部分，面積計十一平方公尺之土地，自民國六十九年起，即遭被
　　告占用，並在其上加裝鐵門及屋頂，作為倉庫堆放貨品之用，經原告向臺北縣中
　　和市公所聲請調解，但調解不成立，爰依民法第七百六十七條之規定，訴請排除
　　侵害，拆除地上物，將土地交還原告。
三、證據：
　　提出土地登記謄本、土地所有權狀、調解不成立證明書、九十一年九月二十七日
　　臺北縣中和地政事務所土地複丈成果圖各一份、照片三張為證。
乙、被告方面：
一、聲明：原告之訴及假執行之聲請均駁回。
二、陳述：被告向原告購買門牌為臺北縣中和市○○路一六九號（基地坐落臺北縣中
　　和鄉○○段二八張小段五三０之一一地號）之房屋，點交時，該屋左側即有一圍
　　牆，點交後不久，即由被告在該屋左側牆壁與其左側之圍牆間，即坐落臺北縣中
　　和市○○段二八張小段五三０之四０地號內如附圖所示Ｂ部分面積為五平方公尺
　　土地上搭建鐵門及屋頂（遮雨棚），原告係因兩造間之「委託購置土地監建房屋
　　合約書」第七條第三項使用部分：前後院除放置公共設施外由一層使用，並管理
　　之規定，認為有權使用，才會搭建鐵門及屋頂。
三、證據：提出「委託購置土地監建房屋合約書」、土地登記謄本各一份為證。
丙、本院依職權調閱臺灣板橋地方法院檢察署九十二年度偵字第一六五九六號偵查卷
　　宗，並勘驗現場。
    理      由
一、本件兩造對於被告於六十七年間向原告購買門牌為臺北縣中和市○○路一六九號
　　（基地坐落臺北縣中和鄉○○段二八張小段五三０之一一地號）之房屋，嗣後點
　　交時，該屋左側即有一圍牆（由原告建造），點交後不久，即由被告在該屋左側
　　牆壁與其左側之圍牆間，即坐落臺北縣中和市○○段二八張小段五三０之四０地
　　號內如附圖所示Ｂ部分面積為五平方公尺土地上搭建鐵門及屋頂（遮雨棚），作
　　為堆放雜物之用，另坐落臺北縣中和市○○段二八張小段五三０之四０地號內如
　　附圖所示Ａ部分面積為六平方公尺土地上並未搭建，係供公眾通行之道路用地；
　　上開坐落臺北縣中和市○○段二八張小段五三０之四０地號內如附圖所示Ａ、Ｂ
　　部分面積計十一平方公尺土地，均為原告所有，原告於九十一年十月間向臺北縣
　　中和市公所聲請調解，但調解不成立等事實均不爭執，並有原告所提出之土地登
　　記謄本、土地所有權狀、調解不成立證明書、九十一年九月二十七日臺北縣中和
　　地政事務所土地複丈成果圖各一份、照片三張及被告所提出之「委託購置土地監
　　建房屋合約書」、土地登記謄本各一份為證，且經本院依職權調閱臺灣板橋地方
　　法院檢察署九十二年度偵字第一六五九六號偵查卷宗及勘驗現場（有勘驗筆錄一
　　份及勘驗照片五張附卷可稽）查明屬實，應信為真。
二、依卷附之「委託購置土地監建房屋合約書」第七條第三項使用部分：前後院除放
　　置公共設施外由一層使用，並管理之記載，並未指明被告有權使用上開房屋左側
　　之土地（即坐落臺北縣中和市○○段二八張小段五三０之四０地號內如附圖所示
　　Ｂ部分面積為五平方公尺土地），復據原告否認有同意被告使用該土地在卷，被
　　告亦未能舉證證明其係有權使用，是被告所辯，尚無足採。又坐落臺北縣中和市
　　○○段二八張小段五三０之四０地號內如附圖所示Ａ部分面積為六平方公尺土地
　　上並未搭建，係供公眾通行之道路用地，其證據業如前述，原告亦未能舉證證明
　　被告占用之事實，是本件原告之主張，就坐落臺北縣中和市○○段二八張小段五
　　三０之四０地號內如附圖所示Ｂ部分面積為五平方公尺土地部分，即屬可採；逾
　　此部分之請求，即無足採。
三、從而，原告依民法第七百六十七條之規定，請求被告應將坐落臺北縣中和市○○
　　段二八張小段五三０之四０地號內如附圖所示Ｂ部分面積為五平方公尺土地上之
　　地上物拆除，將該部分土地交還原告部分，核屬有據，應予准許；逾此部分之請
　　求，即屬無據，應予駁回。
四、原告陳明願供擔保聲請宣告假執行，關於其勝訴部分，核無不合，爰酌定相當之
　　擔保金額予以准許。至其敗訴部分，其假執行之聲請即失所附麗，應予駁回。
五、本件事證已臻明確，兩造其餘攻擊、防禦方法及舉證，經本院審酌後，認其對於
　　判決結果均無影響，爰不一一論述，附予明。
據上論結，本件原告之訴，一部為有理由，一部為無理由，依民事訴訟法第七十九條
、第三百九十條第二項，判決如主文。
中　　　華　　　民　　　國　　九十三　　年　　　六　　　月　　 　七　 　日
                                臺灣板橋地方法院民事第一庭
                                    法  　　官  楊　千　儀
右為正本係照原本作成。
如對本判決上訴，須於判決送達後二十日內向本院提出上訴狀（需按他造人數附繕本
）。
中　　　華　　　民　　　國　　九十三　　年　　　六　　　月　　 　七　 　日
                                    法院書記官  陳　春　銘
